臺灣雲林地方法院協商程序宣示判決筆錄
公　訴　人　臺灣雲林地方法院檢察署檢察官
被　　　告　許敏陽
指定辯護人　本院公設辯護人許俊雄
上列被告因違反毒品危害防制條例案件，經檢察官提起公訴（99
年度毒偵字第1825號），並聲請法院改依協商程序而為判決，本
院認為適當，同意由受命法官獨任進行協商判決程序，於中華民
國100 年3 月14日下午2 時45分在本院第一法庭宣示判決，以代
判決書，出席職員如下：
　　法　官　鍾世芬
　　書記官　王雪招
　　通　譯　林家君
法官起立朗讀判決主文、犯罪事實要旨、處罰條文並告知上訴限
制、期間及提出上訴狀之法院，且諭知記載其內容：
一、主文：
    許敏陽施用第一級毒品，累犯，處有期徒刑玖月。扣案海洛
    因貳包（驗餘淨重零點陸玖公克，含包裝袋貳只）沒收銷燬
    之；又施用第二級毒品，累犯，處有期徒刑捌月。應執行有
    期徒刑拾壹月，扣案海洛因貳包（驗餘淨重零點陸玖公克，
    含包裝袋貳只）沒收銷燬之。
二、犯罪事實要旨：
    許敏陽前於民國91年間，因施用毒品案件，經本院於91年11
    月15日，以91年度毒聲字第961 號裁定送觀察、勒戒後，認
    無繼續施用毒品之傾向，於91年12月12日執行完畢釋放出所
    ，並經臺灣雲林地方法院檢察署檢察官於同日，以91年度毒
    偵字第1174號為不起訴處分確定。又於92年間，因施用毒品
    案件，經本院以92年度毒聲字第342 號裁定送觀察、勒戒後
    ，認有繼續施用毒品之傾向，再經本院以92年度毒聲字第77
    9 號裁定令入戒治處所施以強制戒治。嗣其強制戒治處分因
    毒品危害防制條例之修正而於93年1 月9 日經檢察官指揮免
    予繼續執行；所涉刑責部分，則經本院以92年度訴字第565
    號判處有期徒刑1 年、8 月（下稱案）。另於93年間，因
    違反槍砲彈藥刀械管制條例案件，經本院以93年度重訴字第
    1 號判處有期徒刑2 年10月，併科罰金新臺幣（下同）100,
    000 元（下稱案）。復於95年間，因施用毒品案件，經本
    院以94年度訴字第456 號判處有期徒刑1 年10月，嗣經上訴
    ，由臺灣高等法院臺南分院以94年度上訴字第1076號判處有
    期徒刑1 年10月確定（下稱案）。上開各罪，復經本院以
    96年度聲減字第1217號裁定就案減其宣告刑至2 分之1 ，
    並就案合併定其應執行刑為有期徒刑5 年3 月，併科
    罰金100,000 元，於93年2 月17日入監執行，並於97年9 月
    10日縮短刑期付保護管束假釋出監（許敏陽於上開入監執行
    期間，另因罰金刑而於97年5 月22日至97年9 月9 日易服勞
    役11 1日），嗣於98年5 月19日保護管束期滿未經撤銷視為
    執行完畢。詎仍不知悔改，復基於施用第一級毒品海洛因之
    犯意，於99年12月9 日晚上8 時許，在其所有停放於雲林縣
    麥寮鄉○○街停車場之自用小客車內，以將海洛因摻於香煙
    內點火燒烤後吸食其煙之方式，施用第一級毒品海洛因1 次
    。約莫隔半小時後，許敏陽另基於施用第二級毒品甲基安非
    他命之犯意，在同一地點，以將第二級毒品甲基安非他命摻
    於香煙內點火燒烤後吸取煙霧之方式，施用第二級毒品甲基
    安非他命1 次。嗣於99年12月9 日晚上10時55分許，為警在
    雲林縣麥寮鄉○○村○○街22號前查獲，並扣得第一級毒品
    海洛因2 包（毛重共1.02公克，合計淨重0.70公克，驗餘淨
    重共0.69公克），並經採尿送驗，結果呈可待因、嗎啡、安
    非他命及甲基安非他命陽性反應，始悉上情。
三、處罰條文：
    毒品危害防制條例第10條第1 項、第2 項、第18條第1 項前
    段，刑法第11條、第47條第1 項、第51條第5 款。
四、附記事項：
    扣案之粉塊狀檢品2 包（合計淨重0.70公克，合計驗餘淨重
    0.69公克），經送請憲兵司令部刑事鑑識中心鑑定，亦檢出
    海洛因成分，有法務部調查局濫用藥物實驗室99年12月29日
    調科壹字第09923029000 號鑑定書1 紙在卷可佐。核屬毒品
    危害防治條例所列管之第一級毒品，並為被告所有，業據被
    告供認在卷，自應依該條例第18條第1 項前段之規定於該罪
    項下諭知沒收銷燬之。又包裝前揭海洛因之包裝袋，既經包
    裝過海洛因，自有可能沾染無法析離之微量毒品粉末，此為
    本院職務上已知之事實（另見最高法院95年度臺上字第3739
    、第7354號、98年度臺上字第7509號、99年度臺上字第2476
    號判決意旨），故應將該外包裝袋整體視為毒品，併依上述
    規定諭知沒收銷燬。至鑑定所耗損之第一級毒品海洛因，既
    已滅失，爰不另為沒收銷燬之諭知，附此敘明。
五、協商判決原則上不得上訴。但有刑事訴訟法第455 條之4 第
    1 項第1 款「於本訊問程序終結前，被告撤銷協商合意或檢
    察官撤回協商聲請者」；第2 款「被告協商之意思非出於自
    由意志者」；第4 款「被告所犯之罪非第455 條之2 第1 項
    所得以協商判決者」；第6 款「被告有其他較重之裁判上一
    罪之犯罪事實者」；第7 款「法院認應諭知免刑或免訴、不
    受理者」等情形之一，或協商判決違反同條第2 項「法院應
    於協商合意範圍內為判決；法院為協商判決所科之刑，以宣
    告緩刑或二年以下有期徒刑、拘役或罰金為限」等規定者（
    以上均簡稱但書情形），不在此限（即有但書情形，依法仍
    得上訴）。
六、本件如有上述但書情形，且不服本判決時，得自收受宣示判
    決筆錄送達之日起十日內，向本院提出上訴狀（須附繕本）
    ，上訴於第二審法院。
七、依據刑事訴訟法第455 條之9 之規定，作成本宣示判決筆錄
    ，以代判決書。
中    華    民    國   100    年    3     月    14    日
                  臺灣雲林地方法院刑事第七庭
                              書記官  王雪招
                              法  官  鍾世芬
以上正本證明與原本無異。
                              書記官  王雪招
中    華    民    國   100    年    3     月    14    日
附錄本案論罪科刑法條:
毒品危害防制條例第10條
施用第一級毒品者，處 6 月以上 5 年以下有期徒刑。
施用第二級毒品者，處 3 年以下有期徒刑。